臺灣士林地方法院小額民事判決
111年度士小字第397號
原      告  彭國慶
被      告  侯春藤
上列當事人間請求侵權行為損害賠償事件，本院於民國111年3月
1日言詞辯論終結，判決如下：
    主  文
原告之訴駁回。
訴訟費用新臺幣壹仟元由原告負擔。
    事實及理由要領
一、原告起訴主張：被告於民國110年9月26日上午11時30分許，
    駕駛車牌號碼0000-00號自用小客車（下稱A車），於臺北市
    ○○區○○○路0段00號之1對面車道往南方向，撞損原告所有並
    為駕駛之車牌號碼000-0000號營業用小客車（下稱B車），
    當時經過是被告駕駛之A車從後面撞過來，撞到後被告就從B
    車右邊衝走，原告便追到洲美橋追上被告，B車預估需維修5
    日，因此原告受有損失計有B車之維修費用新臺幣（下同）2
    0,588元、營業損失7,430元。爰依民法第184條第1項前段、
    第191條之2、第196條侵權行為損害賠償請求權，提起本件
    訴訟等語，並聲明：被告應給付原告28,018元，及自111年1
    月5日起至清償日止，按年息5％計算之利息。
二、被告答辯略以：於110年9月26日上午11時30分許，被告駕駛
    A車在B車之前方，B車自左方超車，B車駕駛即原告同時對被
    告大喊喝酒喝酒，之後B車就離去，兩車根本沒有發生碰撞
    ，並聲明請求駁回原告之訴。　　
三、法院得心證的理由：
　㈠按因故意或過失，不法侵害他人之權利者，負損害賠償責任
    民法第184條第1項前段定有明文；次按當事人主張有利於己
    之事實者，就其事實有舉證之責任，民事訴訟法第277條前
    段亦有明定。侵權行為所發生之損害賠償請求權，應具備加
    害行為、侵害權利、行為不法、致生損害、相當因果關係、
    行為人具責任能力及行為人有故意或過失等成立要件，若任
    一要件有所欠缺，即無侵權行為責任之可言，且原告應就上
    開要件負舉證責任。原告主張被告於上開時、地，駕駛A車
    因過失而撞損B車，原告因本件交通事故共計受有28,018元
    等情，固提出道路交通事故當事人登記聯單、估價單、行車
    執照等件為證，並經本院依職權向臺北市政府警察局交通警
    察大隊調取本件交通事故現場圖、調查紀錄表、現場照片等
    件在卷，然上開證據僅能證明B車曾受損之事實，被告既否
    認其於上開時、地兩車有發生碰撞，自應由原告就此有利於
    己之事實負舉證責任。
　㈡經查，原告雖主張兩車有發生碰撞，A車上留有B車的黃色油
    漆云云，又稱現場並有監視器可為佐證等詞，然根據臺北市
    政府警察局交通警察大隊所提供之現場照片（見本院卷第30
    頁），A車上並無留有黃色油漆痕跡，原告雖主張係被告所
    抹去，然並無提出任何證據證明被告有此行為，自難認為原
    告主張為真，又依據臺北市政府警察局交通警察大隊道路交
    通事故初步分析研判表（見本院卷第18頁）所載，現場並無
    監視器，顯與原告所述現場有監視器云云不符；另原告稱證
    人陳碧蕋有目擊兩車發生事故，但是證人陳碧蕋於本院證述
    ：日期我不記得，也不記得星期幾，只記得是上午10點多到
    11點的時候，我坐在B車後座，後面突然聲音很大聲，B車晃
    動，原告沒有追過去就下車，我沒有下車，原告就去跟對方
    司機說話，我沒有看到對方長相，也沒有記得車號，後來原
    告回來車上，他們講了什麼我也不知道，後來原告在紅綠燈
    的地方好像又有跟對方溝通，後來好像有去警察局等語，證
    人陳碧蕋對於事發時間不清楚，就對方車輛車號及駕駛亦無
    法確認是否為被告，再衡以證人陳碧蕋所述「原告沒有追過
    去，就下車去跟對方司機說話」之情節，顯與原告所稱自事
    發處追逐對方至洲美橋等節不符，則證人陳碧蕋所稱當時肇
    事車輛，是否即為被告駕駛之A車？有無與其他事件相混淆
    ？實有疑問，是證人陳碧蕋所述只能證明B車曾於某時與某
    車發生事故，無法證明B車確實遭A車所撞擊，故B車是否為A
    車所撞擊，誠待其他證據佐證，然原告未再提出其他證據以
    實其說，故原告主張被告應負侵權行為損害賠償責任云云舉
    證不足，難認可採。
四、從而，原告依民法侵權行為法律關係，請求被告給付28,018
    元，及自111年1月5日起至清償日止，按年息5％計算之利息
    ，為無理由，應予駁回。
五、訴訟費用負擔之依據：民事訴訟法第78條。依職權確定訴訟
    費用額為1,000元（第一審裁判費），應由原告負擔。
中　　華　　民　　國　 111　　年　　3 　　月　　15　　日
              　　士林簡易庭法  官  陳紹瑜
以上正本係照原本作成。
如不服本判決，應於送達後20日內，向本院提出上訴狀並應記載
上訴理由，表明關於原判決所違背之法令及其具體內容與依訴訟
資料可認為原判決有違背法令之具體事實，如於本判決宣示後送
達前提起上訴者，應於判決送達後20日內補提上訴理由書（須附
繕本）。
中　　華　　民　　國　 111　　年　　3 　　月　　15　　日
　                          書記官  吳雪華